臺灣高等法院刑事裁定
110年度抗字第208號
抗  告  人  
即  受刑人  陳世揚



上列抗告人因聲請定其應執行刑案件，不服臺灣新北地方法院中
華民國109年12月23日所為定執行刑之裁定（109年度聲字第4592
號），提起抗告，本院裁定如下：
    主  文
抗告駁回。 
    理  由
一、原裁定意旨略以：受刑人陳世揚因違反毒品危害防制條例等
    案件，先後經判處如附表所示之刑並確定在案，檢察官向臺
    灣新北地方法院（下稱原審法院）聲請定其應執行之刑，經
    原審法院審核卷證結果，認其聲請為正當，依刑事訴訟法第
    477條第1項、刑法第50條第2項、第53條、第51條第5款等規
    定，定其應執行之刑為有期徒刑5年6月等語。
二、抗告意旨略以：抗告人即受刑人陳世揚（下稱抗告人）家中
    尚有父母及兄長，父親高齡70歲，患有骨髓炎、糖尿病、慢
    性腎病、冠狀動脈等疾病；母親高齡65歲，患有憂鬱癡呆症
    、高血壓、心臟衰竭等疾病；唯一的兄長則因中風臥病在床
    12年，家中沉重之經濟全由抗告人負擔，而抗告人學歷低下
    又因車禍導致左腳無法正常行動工作，迫於經濟壓力，始鋌
    而走險販毒，以維持家中開銷。抗告人服刑期間，兄長過世
    ，請考量抗告人家庭因素，從輕量刑，使抗告人能早日重返
    社會，侍奉雙親云云。
三、法律上屬於自由裁量之事項，並非概無法律性之拘束。法院
    就自由裁量權之行使，除不得逾越法律所規定範圍之外部性
    界限外，尚應受比例原則、公平正義原則之規範，謹守法律
    秩序之理念，體察法律之規範目的，使其結果實質正當，合
    於裁量之內部性界限，俾與立法本旨相契合。刑法第51條第
    5款規定數罪併罰，宣告多數有期徒刑者，應於各刑中之最
    長期以上，各刑合併之刑期以下，定其應執行之刑期，但不
    得逾30年，其就數罪併罰，固非採併科主義，而係採限制加
    重主義，就俱發各罪中，以最重之宣告刑為基礎，由法院參
    酌他罪之宣告刑，裁量加重定之，且不得逾法定之30年最高
    限制，此即外部性界限。法院為裁判時，二者均不得有所逾
    越。在數罪併罰，有二裁判以上，定其應執行之刑時，固屬
    於法院自由裁量之事項，然仍應受前揭外部性界限及內部性
    界限之拘束（最高法院96年度台上字第7583號、97年度台上
    字第2017號判決意旨參照）。又執行刑之量定，係事實審法
    院自由裁量之職權，倘其所酌定之執行刑，並未違背刑法第
    51條各款所定之方法或範圍（即法律之外部性界限），亦無
    明顯違背公平、比例原則或整體法律秩序之理念（即法律之
    內部性界限）者，不得任意指為違法或不當（最高法院104
    年度台抗字第646號裁定意旨參照）。
四、經查：本件抗告人所犯如附表所示各罪，經原審法院、臺灣
    士林地方法院分別判決確定在案，有各該案號判決書（見臺
    灣新北地方法院109年度聲字第4592號【下稱原審卷】第43
    至48頁、第51至54頁；臺灣新北地方檢察署109年度執聲字
    第3369號卷【下稱執聲卷】第13至23頁）及本院被告前案紀
    錄表（見原審卷第11至第35頁）在卷可稽，嗣抗告人請求檢
    察官向犯罪事實最後判決之法院即原審法院聲請定其應執行
    之刑（見執聲卷第5頁），原審法院經審核卷證結果，認聲
    請為正當，並審酌適用法規之目的及法律秩序之內部性界限
    ，以各罪宣告之刑為基礎，同時考量受刑人各次犯罪之時間
    、侵害法益、犯罪型態等整體非難評價，以及刑罰目的及相
    關刑事政策、數罪併罰定執行刑規定所採取之限制加重原則
    等因素，就抗告人所犯如附表所示各罪，在各宣告刑中之最
    長期（有期徒刑4年6月）以上，各刑之合併刑期（有期徒刑
    12年10月外部限制；其中附表編號1至2部分，曾定應執行刑
    有期徒刑7月，加計附表編號3至5，曾定應執行刑有期徒刑5
    年2月，內部限制）以下，定其應執行刑為有期徒刑5年6月
    ，經核並未逾越刑法第51條第5款所定法律之外部性界限及
    內部性界限，屬法院裁量職權之適法行使，所為裁定於法並
    無不合。抗告人抗告意旨請求考量抗告人家庭狀況、犯罪時
    動機與目的，給予一個改過自新之機會，從輕量刑云云，要
    非本案定執行刑時所應審酌，從而，抗告人抗告意旨執上開
    抗告意旨對原審裁定而為指摘，為無理由，應予駁回。
據上論斷，應依刑事訴訟法第412條，裁定如主文。　
中　　華　　民　　國　　110 　年　　2 　　月　　26　　日
                  刑事第三庭    審判長法　官  張惠立
                                      法　官  廖怡貞
                                      法　官  張江澤
以上正本證明與原本無異。
如不服本裁定，應於收受送達後五日內向本院提出抗告狀。
                                      書記官  林明慧
中　　華　　民　　國　　110 　年　　3 　　月　　4 　　日
附表：
  編      號          1         2        3   罪      名  施用第二級毒品罪 幫助詐欺取財罪 販賣第三級毒品罪   宣  告  刑  有期徒刑5月 有期徒刑3月 有期徒刑3年10月   犯 罪 日 期  107年9月29日凌晨0時10分許為警採尿時起回溯96小時內某時     107.11.28     107.11.06   偵查機關案號   士林地檢108年度毒偵字第787號 士林地檢108年度偵字第3357號 新北地檢108年度偵字第10985號 最後事實  審 法    院     士林地院     士林地院      新北地院  案    號  108年度簡上字第127號 108年度金訴字第132號 108年度訴字第872號  判  決日    期     108.11.29     108.11.15     109.08.13  確  定判  決 法    院     士林地院     士林地院     新北地院  案    號  108年度簡上字第127號 108年度金訴字第132號 108年度訴字第872號  判決確定日    期     108.11.29     108.12.09     109.09.11   備           註  編號1、2經定其應執行刑有期徒刑7月（已執行）。  編號3至5經定其應執行刑有期徒刑5年2月。 

       4         5 販賣第三級毒品罪 販賣第二級毒品罪 有期徒刑3年10月 有期徒刑4年6月 107.11.30 107.10.23 新北地檢108年度偵字第10985號 新北地檢108年度偵字第10985號     新北地院     新北地院 108年度訴字第872號 108年度訴字第872號    109.08.13     109.08.13       新北地院     新北地院 108年度訴字第872號 108年度訴字第872號    109.09.11     109.09.11  編號3至5經定其應執行刑有期徒刑5年2 月。